臺灣臺中地方法院民事判決　九十年度勞訴字第五八號
　　原　　　告　謝旻耕
　　訴訟代理人　乙○○
　　被　　　告　百將公寓大廈管理維護實業有限公司
　　法定代理人　甲○○
右當事人間請求給付資遣費事件，本院判決如左：
    主      文
原告之訴及假執行之聲請均駁回。
訴訟費用由原告負擔。
    事      實
甲、原告方面：
  壹、聲明：被告應給付原告新台幣（下同）六十五萬三千九百七十八元，及自起訴
      狀繕本送達之翌日（即民國九十年十二月四日）起至清償日止，按年息百分之
      五計算之利息。原告願供擔保，請准宣告假執行。
  貳、陳述：
    一、原告自八十五年八月一日起，受僱於被告百將管理顧問股份有限公司（後更
        名為百將公寓大廈管理維護實業有限公司），擔任管理員乙職。平日按步就
        班，盡忠職守，雖兩造就工作地點未為約定，惟被告未經原告同意，突於八
        十八年六月二十九日，告知將原告自台中調往彰化縣員林鎮上班，原告考量
        出入並無汽車代步，必須搭火車至員林鎮後再換車始能到達上班地點，況又
        是日夜輪班，一天十二小時之工作，實非常人所能勝任，是原告乃向被告表
        示實在無法配合，請求被告收回成命，另派合適的駐點，惟被告不但置之不
        理，且扣留原告六月份之全部薪資，要求原告須辦理離職手續始得領取，被
        告此舉無異於變相解僱，已違反勞動契約或勞工法令，致損害原告權益，原
        告乃由其妻於八十八年七月一日以電話向被告表示終止契約，並請求被告發
        給資遣費，無奈被告拒不給付，原告轉向台中市政府申訴，惟被告仍拒絕發
        給資遣費，原告不得已只得起訴請求，合先敘明。
    二、被告應給付原告下列之資遣費及工資，分別說明如下：
      (一)請求資遣費部分：
        被告前開變相解僱並扣留原告工資之行為，顯已違反勞工法令，致損害原告
        權益，依勞動基準法第第十四條第一項第六款、第四項、第十七條、第二條
        第四款之規定，原告自得不經預告終止勞動契約，並請被告發給資遣費。原
        告應得之月平均工資（即被告已發給之工資加上依法應發之加班費）為三萬
        八千八百八十元。（計算式：34960+42636+41148+41780+34479+39572
        =234575，234575/181*30=38880）原告共工作二年十一個月，是被告應給付
        原告二又十二分之十一個月平均工資之資遣費，計十一萬三千四百元。（計
        算式：38880*35/12=113400）
      (二)請求工資部分：
        1.原告自八十五年八月一日起受僱於被告，擔任管理員乙職，每天工作十二
          小時，即每天加班四小時，惟依勞動基準法第二十七條第一款及第二款之
          規定，被告發給之延長工作時間之工資有所短少，尚應給付原告二十七萬
          八千四百三十八元。
        2.且原告受僱於被告之期間中，計有例假日一百三十八日及休假日五十二日
          （自八十五年十一月起算），惟被告均未發給（或加倍發給）原告工資，
          原告爰依勞動基準法第三十六條、第三十七條及第三十九條之規定，請求
          被告給付工資二十四萬四千一百五十元。（計算式： 970208+278438
          =0000000 ，00000001*1/972=1285，1285*190=244150）
        3.又原告在被告公司繼續工作二年十一個月，被告應予十四日之特別休假，
          今因終止契約而未休，依勞動基準法第三十八條第一款、同法施行細則第
          二十四條第三款之規定，被告自應發給工資一萬七千九百九十元。（計算
          式：1285*14=17990）
        4.是被告應再給付原告工資五十四萬零五百七十八元。
      (三)綜上所述，被告應給付原告資遣費及工資共六十五萬三千九百七十八元。
  參、對被告所為抗辯之陳述：
    一、請求資遣費部分：
      (一)台中市政府勞資爭議案件協調會議記錄協調決議欄中所載協調成立，係指「
        請求給付薪資部分」而言，資遣費部分則協調不成立。原告向台中市政府申
        訴，請求被告發給六月份之全部薪資及資遣費，被告得知原告之申訴後，始
        於八月十七日將六月份之薪資匯入原告帳戶，惟仍扣留四千元之薪資未發。
        兩造於台中市政府進行協調時，就六月份薪資部分，被告自認六月二十九日
        、三十日兩日原告業已向其請病假，並非無故曠工，是同意免除原告記大過
        之處分，將因記過扣薪三千元給付原告，雙方就此部分達成和解，協調成立
        。惟就資遣費部分，被告拒絕給付，是協調不成立，此觀協調會議記錄協調
        決議欄中所載1.勞方同意資方給付三千元。2.協調成立，而就資遣費部分則
        漏未記載，顯見協調成立係指「請求給付薪資部分」而言。再參諸被告所提
        出其公司內部之簽呈所載四討論結論：「(二)其餘勞方訴求撤回不成立，雙方
        同意」等語，益可證兩造就資遣費部分協調不成立。又原告於前開協調會議
        紀錄簽名時，發現協調決議欄中就資遣費部分漏未記載，有欠詳盡，恐生爭
        議，乃要求市府人員修改，加記「資遣費部分調協不成立」，以期明確，惟
        為其所拒。
      (二)原告並無勞動基準法第十二條第一項第六款所定之事由，被告將原告解僱顯
        係違法，不生效力。被告雖答辯謂原告因曠職三日以上，為被告依法予以免
        職在案云云。惟原告之妻已於六月二十九日以電話向被告請二十九日及三十
        日二日之病假，並非無故曠工，此事實亦為被告所自認，其後原告要求被告
        另派合適的駐點，惟被告竟置之不理，乃被告拒絕受領原告之勞務，是原告
        並無勞動基準法第十二條第一項第六款所定之事由，被告將原告解僱顯係違
        法，不生效力。退萬步言，縱鈞院認被告之解僱合法，惟被告終止權之行使
        ，未向原告以意思表示為之，依前開法律之規定，自不生終止勞動契約之效
        力。是兩造之勞動契約仍繼續存在，而被告既有違法解僱及扣留工資之行為
        ，已具前揭規定之事由，原告終止勞動契約，向被告請求資遣費，洵屬合法
        。
    二、請求工資部分：
      (一)原告並非勞動基準法第八十四條之一之工作者，工作時間、例假、休假自應
        受第三十條、第三十二條、第三十六條、第三十七條規定之限制。查被告係
        公寓大廈管理維護實業有限公司，乃公寓大廈管理服務業，自應受前開相關
        規定之限制。易言之，原告每日正常工作時間不得超過八小時，超過八小時
        者，即屬延長工作時間（加班），則此部分之工資應依勞動基準法第二十四
        條規定之標準加給之。原告受僱於被告期間，每天工作十二小時，即每天加
        班四小時，惟被告發給之延長工作時間之工資較諸依前開法定標準計算者，
        明顯有所短少，原告自得依法向被告請求。
      (二)被告未依法發給原告例假、休假之工資。按勞動基準法第三十九條規定，可
        知例假、休假及特別休假勞工不需工作，惟該日雇主仍需發給工資，如勞工
        在前開假日工作，雇主則需加倍發給工資。查被告所提之新進員工權益確認
        書中就薪資部分約定：本薪（二四○小時）為一萬九千元；如第一個月值勤
        時數未滿二四○小時基本時數，則計薪方式：本薪＼２４０小時＊值勤時數
        ，由前開約定可知原告實際上是按時計薪，易言之，未工作即無薪資，益證
        原告受僱於被告期間，被告均未發給（或加倍發給）例假、休假之工資甚明
        ，顯有違前開法律規定。
      (三)被告答辯謂每年春節均會加發春節獎金予員工，以茲慰勞員工一年來之辛勞
        及補貼員工未休假之權益，據此原告謂其得請求特休假薪資，即似乎無法律
        上理由云云。惟被告所發給之春節獎金其性質係非經常性給與，並非工資，
        是與特別休假未休之工資顯不相涉。
    三、全勤獎金、伙食津貼及績效獎金均屬工資：
      (一)按「原告支付其受僱人柯女之薪資依薪資帳冊資料全勤獎金，係按每月支給
        ，顯係屬勞工因工作而獲得之經常性報酬，非屬獎勵性之恩惠給予，自應計
        入勞工月薪總額內」，有行政法院八十一年判字第一二八二號判決可參；勞
        動基準法第二條第三款工資定義，謂勞工因工作而獲得之報酬，故全勤獎金
        若係以勞工出勤狀況而發給，具有因工作而獲得之報酬之性質，則屬工資範
        疇，亦有行政院勞工委員會台八七勞動二字第○四○二○號函可參。而本件
        被告所發給之全勤獎金係依原告出勤狀況而發給，且係按月支給，顯係屬勞
        工因工作而獲得之經常性報酬，自屬工資，殆無疑義。
      (二)再按交通及伙食津貼之性質，係對每一從事工作之勞工給與便利工作之報酬
        ，亦應視為其提供勞務所得之薪資，於計算平均工資時，一併列入計算，不
        因其給付方式不同，而受影響，行政法院著有七十八年度判字第二五五二號
        判決可稽；勞工定期固定支領之伙（膳）食津貼應列入平均工資計算，有行
        政院勞工委員會七六台勞動字第三九三二號函可參。本件被告所發給之伙食
        津貼係對每一在職從事工作之勞工給予便利工作之報酬，且係按月支給，應
        視為勞工提供勞務所取得之經常性給予，顯屬工資，至為明灼。
      (三)又被告發給之績效獎金，係依原告工作狀況而發給，屬原告因工作而獲得之
        報酬，且係按月給與，仍屬工資之範疇。
      (四)綜上所述，全勤獎金、伙食津貼及績效獎金均屬工資，自應計入原告工資總
        額內，被告援引最高法院七十九年台上字第二四二號判決認應不得列入工資
        範圍，委不足採。
    四、假日工資之計算：
        依雇主依勞動基準法第三十六、三十七、三十八條規定發給計件勞工當月之
    　　假日工資時，可依上一個月工資之平均額計給，前經內政部七十四年一月十
        二日（七四）台內勞字第二七○○五○八號函釋在案，按日計算之勞工亦同
        ，有行政院勞工委員會台七十七勞動二字第○七八四九號函可參。本件原告
        前於起訴狀內以工作期間所領得之工資總額（0000000元），除以工
        作期間之總日數（９７２日），得出原告工作期間每日工資之平均額為一千
        二百八十五元，並以此金額作為計算假日工資之基礎，核諸前開函釋見解之
        意旨，洵屬合法。
  肆、證據：提出值勤表影本三十份、加班費計算明細表、台中市政府函影本、台中
      市政府勞資爭議案件協調會議紀錄影本、原告存摺影本、被告公司變更登記事
      項卡影本各一份為證，及聲請傳訊證人沈錦霞、黃朝業。
乙、被告方面：
  壹、聲明：原告之訴及假執行之聲請均駁回。如受不利判決，願供擔保免為假執行
      。
  貳、陳述：
    一、原告任職於被告公司，於八十八年六月二十九日起（至目前為止）除未予請
        假外，亦不到公司上班，被告乃依規定於八十八年八月一日發布懲戒通報將
        原告予以免職處分。而被告於發布懲處名單同時亦收到台中市政府通知，始
        知悉原告因給付薪資等事件申請調處。兩造於八十八年九月一日假台中市政
        府四樓會議室予以協調，嗣雙方達成協議，被告亦依協調內容履行。然原告
        竟又提起本訴，其起訴顯然有違當初之協調意旨。蓋被告參與協調會議之代
        表人暴新民，於協調會議後第二天即將協調內容予以陳報公司認可，亦即由
        被告代表人所提簽呈及原告所提協調會議記錄可資證明，雙方已達成和解，
        亦即原告以和解外之內容請求被告履行，則其起訴顯無法律上理由。
    二、如前述，原告因曠職三日以上，為被告依法予以免職在案。再者，原告除向
        台中市政府申訴外，並未曾對被告主張或請求任何權益，原告竟謂被告變相
        解僱伊，更違反勞動契約，有損其權益，其已向被告表示終止契約云云，就
        此事實被告否認之。況且，依勞動基準法第十四條規定：「勞工依前項第一
        款、第六款規定終止契約者，應自知悉其情形之日起三十日內為之。」但查
        原告自八十八年六月二十九日曠職至今，已歷經二年有餘，其再行主張權益
        ，似乎也與法律規定不合。
    三、原告之請求項目有四，一為資遣費，二為加班費，三為例假日工資，四為未
        休假（特別休假日）工資。此四個項目均牽涉到工資之問題，然查勞動基準
        法第二十一條規定：「工資由勞僱雙方議定之，但不得低於基本工資。」依
        勞動基準法施行細則第十一條規定：「本法第二十一條所稱基本工資係指勞
        工在正常工作時間內所得之報酬。」而依行政院核定於八十七年七月起實施
        之基本工資為一萬五千八百四十元整，據此換算出下列結果，即每日之基本
        薪資為五百二十八元，每日八小時，每小時之薪資為六十六元，而原告之本
        薪為二萬元（正式任用後薪資），基本上並無違反勞動基準法基本薪資規定
        。
    四、有關原告能否請求例假、休假之工資乙節，因原告進入被告公司服務時，曾
        確認「新進員工權益確認書」，確認書中明白約定其薪資項目、工作時數及
        其他相關規定，是則原告謂其沒有休假、沒有加班費等，似與事實不合。且
        依原告所提值勤表，原告每月值勤原則上為二十四日，其餘六日為休假日，
        故原告謂其未休假，更是有所自欺欺人。且依被告公司名稱全銜得知，被告
        公司為管理大廈公司，而原告之工作為管理員，依工作之性質及時間性，本
        屬有一定之限制，就休假方面亦屬特別。有關員工權益，被告認為並無虧欠
        ，即每年春節均會加發春節獎金予員工，以茲慰勞員工一年來之辛勞及補貼
        員工未休假之權益，又依最高法院八十二年台上字第二九三號及八十五年台
        上字第一九七三號判決意旨，原告謂其得請求特休假薪資，似無法律上理由
        。
    五、再就原告所主張，其每月之平均薪資為三萬八千八百八十八元，被告應補發
        其加班費，及依此計算之資遣費云云。就此主張，被告否認之，蓋如前揭最
        高法院八十二年台上字第二九三號判決意旨謂：「勞僱雙方約定之工資，不
        低於基本工資，雙方均應受其拘束。」，據此原告違於約定，另行再向被告
        請求，即顯無法律上理由，再則：
      (一)最高法院十八年上字第四八四號判例謂：「當事人締結之契約一經合法成立
        ，雙方均應受其拘束。」原告進入被告公司服務時，即簽認「員工權益確認
        書」，在確認書中即已明白記載原告之權利義務，然被告竟反於約定，另行
        請求，則其主張自無理由。
      (二)最高法院七十九年台上字第二四二號判決意旨亦謂：「工資，乃勞工因工作
      　而獲得之報酬，勞動基準法第二條第三款前段定有明文。是工資實係勞工之
        勞力所得，為其勞動對價而給付之經常性給與。倘雇主為改善勞工生活而給
        付非經常性給與；或為其單方之目的，給付具有勉勵、恩惠性質之給與，即
        非為勞工之工作給付之對價，與勞動契約上之經常性給與有別，應不得列入
        工資範圍之內。本件被上訴人領取之薪資中，關於全勤獎金既為員工每天按
        規定上班所發給之獎金；伙食津貼為對於上班者所發給之福利，相當於誤餐
        費；績效獎金又為激勵員工士氣，加強服務客人，依競賽方法而發給，參諸
        勞動基準法施行細則第十條第二款、第九款規定，即非因工作而獲得之經常
        性給與，不得列入工資。」據此原告將所有之費用均予列入，似乎與前揭判
        決意旨不合。
    六、又依原告自認之事實「伊為按時計薪，有工作才有薪水」，據此被告均已依
        原告工作之時數給付薪資，原告竟又另行請求，即無法律上理由。再則，原
        告自八十八年六月二十九日曠職至今，除向市政府申請調協成立外，並未為
        任何意思表示，亦未至公司上班，其行為除該當免職之要件外，實無法再向
        被告請求資遣費。
  參、證據：提出通報單影本、簽呈影本及確認書影本各一份為證，及聲請訊問證人
      暴新民。
    理      由
一、本件原告自八十五年八月一日起，受僱於被告公司，擔任管理員乙職，原告並於
    八十五年七月二十六日簽立「新進員工權益確認書」予被告公司，其上約定：「
    ．．．一、薪資及相關規定：（２０日、２４０小時）本薪（２４０Ｈ〔小時〕
    １９０００〔元〕、無過失獎金１０００〔元〕、全勤獎金１０００〔元〕、伙
    食津貼６０〔元〕＼日、加班費率１００〔元〕＼小時、節日津貼５００〔元〕
    ．．．＊如第一個月值勤時數未滿２４０Ｈ基本時數，則計薪方式：本薪＼２４
    ０ＨＸ值勤時數。．．．國定節日值勤者日數，平均於每月加發節日獎金津貼５
    ００元。．．．＊工作內容為大樓（工地）管理人員，一日分兩個時段，日班從
    早上七點至晚上七點，夜班從晚上七點至隔天早上七點，排班視勤務需要，不得
    指定時段或日期。．．．」等語，且兩造就工作地點未為約定；原告於八十八年
    六月二十九日經告知將被調往彰化縣員林鎮上班，而原告自八十八年六月二十九
    日起即未到班；被告乃於八十八年八月一日發布懲戒通報將原告予以免職處分，
    並扣留原告八十八年六月份之薪資未發，直至八十八年於八月十七日始將原告八
    十八年六月份之部分薪資匯入原告帳戶，惟仍扣留四千元之薪資未發。原告乃就
    其八十八年六月份之薪資四千元及資遣費六萬元申請調解，被告於八十八年八月
    一日收受台中市政府勞資爭議協調委員會之通知，兩造終於八十八年九月一日在
    台中市政府勞資爭議協調委員會協調結果為「一、勞方同意資方給付三○○○元
    （九月十日給付）。二、協調成立」，其後，被告已依該協調結果給付原告三千
    元等事實，已據原告提出值勤表影本三十份、台中市政府函影本、台中市政府勞
    資爭議案件協調會議紀錄影本、原告存摺影本、被告公司變更登記事項卡影本各
    一份及被告提出確認書影本一份為證，復為兩造所不爭執，堪信為真正。
二、本件兩造爭執之點厥為：(一)原告有無依法終止兩造之勞動契約；(二)原告是否有權
    向被告請求資遣費，如有，兩造就該筆資遣費是否已於台中市政府勞資爭議協調
    委員會達成協議；(三)被告是否有短給原告每日延長工時之工資、例假日（包括休
    假日）工資及未休假（特別休假日）工資。茲分別說明如下：
  (一)關於原告有無依法終止兩造之勞動契約及所請求資遣費部分：
    1.按有左列情形之一者，勞工得不經預告終止契約：六雇主違反勞動契約或勞工
      法令，致有損害勞工權益之虞者。勞工依前項第一款、第六款規定終止契約者
      ，應自知悉其情形之日起，三十日內為之。第十七條規定於本條終止契約準用
      之。又雇主依前條終止勞動契約者，應依左列規定發給勞工資遣費：一在同一
      雇主之事業單位繼續工作，每滿一年發給相當於一個月平均工資之資遣費。二
      依前款計算之剩餘月數，或工作未滿一年者，以比例計給之。未滿一個月者以
      一個月計。勞動基準法第十四條第一項第六款、第二項、第四項及第十七條分
      別定有明文。
    2.本件原告係受僱於被告公司擔任大樓管理員乙職，且兩造就工作地點未為約定
      乙節，已如前述。而原告主張於八十八年六月二十九日得知被告欲將其自台中
      調往彰化縣員林鎮上班，且被告因原告不願接受調職而扣留原告八十八年六月
      份之薪資未發，顯已違反勞工法令，致損害原告權益，原告乃於八十八年七月
      一日以電話向被告表示終止契約云云，惟為被告所否認。經查：被告之公司名
      稱為「百將公寓大廈管理維護實業有限公司」，其所營事業為「公寓大廈管理
      服務業」，有原告所提之被告公司變更登記事項卡一份附卷可稽。故被告所僱
      用之管理員之工作地點即非固定，應視被告受何公寓大廈委託管理而定，且被
      告雖將原告調職，惟並未變更兩造勞動契約之條件，工作性質亦未改變，又自
      台中至彰化縣員林鎮，車程僅需一小時，亦非遙遠，自難認被告將原告調職之
      行為有何違反兩造勞動契約或勞工法令，致有損害原告權益之虞。是原告主張
      被告將其調職之行為已符合勞動基準法第十四條第一項第六款規定之事由云云
      ，尚難採信。
    3.縱認被告有勞動基準法第十四條第一項第六款之情事，原告既係於八十八年六
      月二十九日知悉其所主張之上開事實，依同條第二項之規定，自應於八十八年
      七月二十九日前向被告為終止系爭勞動契約之意思表示。而原告主張其妻於八
      十八年七月一日以電話向被告表示終止契約云云，已為被告所否認，原告並無
      法舉證以實其說，尚難採信。原告復主張被告於八十八年八月一日收受台中市
      政府勞資爭議協調委員會之通知時，應可視為原告所為終止系爭勞動契約之意
      示表示已達到被告云云。惟縱認原告終止系爭勞動契約之書面通知已於八十八
      年八月一日達到被告，揆諸首揭說明，顯已逾勞動基準法第十四條第二項所規
      定之期間，原告之上開終止系爭勞動契約之表示，自不生終止之效力。是被告
      主張依勞動基準法第十四條第一項第四項準用同法第十七條之規定，請求被告
      給付資遣費，自屬無據，不應准許。
  (二)被告是否有短給原告每日延長工時之工資、例假日（包括休假日）工資及未休假
    （特別休假日）工資部分：
    原告主張其自八十五年八月一日起受僱於被告，每天工作十二小時，即每天加班
    四小時，惟依勞動基準法第二十七條第一款及第二款之規定，被告發給之延長工
    作時間之工資有所短少；且原告受僱於被告之期間中，計有例假日一百三十八日
    及休假日五十二日（自八十五年十一月起算），惟被告均未發給（或加倍發給）
    原告工資，依勞動基準法第三十六條、第三十七條及第三十九條之規定，被告應
    補發上開例假日之工資；又原告在被告公司繼續工作二年十一個月，被告應予十
    四日之特別休假，今因終止契約而未休，依勞動基準法第三十八條第一款、同法
    施行細則第二十四條第三款之規定，被告自應補發未休假之工資云云，惟為被告
    所否認。經查：
    1.原告請求每日延長工時之工資部分：
      依上開原告於八十五年七月二十六日所簽立之「新進員工權益確認書」所載，
      兩造係約定原告每月基本工作日數為二十日，每日工作十二小時，原告之本薪
      為一萬九千元、無過失獎金、全勤獎金各為一千元、伙食津貼每日六十元、加
      班費率每小時一百元、每月節日津貼為五百元，此為兩造所不爭執，應信為真
      正。而自上開名目之發放方式、金額與目的觀之，除加班費率外，其餘可認為
      均屬員工因工作而經常性之給與，是倘伙食津貼以每月二十日計算，兩造所約
      定每月之工資應為二萬二千七百元，此並未低於歷年所規定之基本工資，勞僱
      雙方自應受其拘束。且兩造既係約定原告每日工作時數均為十二小時，故此工
      資之約定，即係以每日均工作十二小時之方式定其報酬，此工資之給付之即屬
      原告每日工作十二小時之對價。是原告主張此工資之約定係其每日工作八小時
      之對價，每日超出之四小時應另補發加班費云云，即無可取。
    2.原告請求例假日（包括休假日）工資部分：
      (1)觀諸原告所提出之值勤表影本、加班費計算明細表及原告存摺影本，可知原
        告自八十五年十一月份起至八十八年六月份止，每月所領工資均在二萬七千
        二百二十元至三萬二千三百八十六元之間，顯皆遠高於兩造所約定每月工資
        二萬二千七百元。雖原告自八十五年十一月份起至八十八年六月份止之每月
        工作天數，均在二十一天至二十六天之間，皆超過兩造所約定每月基本工作
        日數二十日。以兩造所約定每月工資二萬二千七百元，每月三十日計算，原
        告每日工資應為七百五十七元，是原告如有於休假日值勤者，被告即應依勞
        動基準法第三十九條之規定，加倍發給原告每日工資七百五十七元。經對照
        上開原告所提之值勤表影本、加班費計算明細表及原告存摺影本等資料，縱
        原告於上開工作期間有於例假日或休假日工作而超出每月基本工作天數者，
        以該所超出之天數，每日應加倍發給工資七百五十七元為計算基礎，核算結
        果，被告於各該月份所給付原告之工資金額，遠超過原告每月基本工資二萬
        二千七百元加上原告於各該月份因於例假日或休假日工作而加倍發給之工資
        之總和，是被告並未短給原告任何月份例假日及休假日之工資。則原告主張
        依勞動基準法第三十六條、第三十七條及第三十九條之規定，請求被告補發
        例假日（包括休假日）之工資云云，於法無據。
    3.原告請求未休假（特別休假日）工資部分：
      (1)按勞工在同一雇主或事業單位，繼續工作滿一定期間者，每年應依左列規定
        給予特別休假：一一年以上三年未滿者七日。又本法第三十八條之特別休假
        ，依左列規定：二特別休假日期應由勞雇雙方協商排定之。三特別休假因年
        度終結或終止契約而未休者，其應休未休之日數，雇主應發給工資。勞動基
        準法第三十八條第一款及同法施行細則第二十四條第二款、第三款分別定有
        明文。而勞動基準法第三十八條所稱每年，係指繼續滿一定期間（一年或一
        年之整倍數年）後之次一年度而言，且以勞雇雙方勞動契約關係延續至次一
        年度為條件。
      (2)本件原告係自八十五年八月一日起至八十八年六月二十九日止，任職於被告
        公司，依上開規定，其於八十五年度及八十六年度均無特別休假，而於八十
        七年度及八十八年度則各有七日之特別休假。惟原告於八十七年度縱有於特
        別休假日工作者，被告亦已依約給付工資及依法加倍發給工資，已如前述。
        又原告並未依法終止兩造之勞動契約，即於八十八年六月二十九日自行離職
        ，前已敘明。縱認原告已依規定請八十八年六月二十九日及三十日二日病假
        ，並非曠職；然原告自始即未依法終止兩造之勞動契約，而被告係於八十八
        年八月一日始發布懲戒通報將原告予以免職處分，是原告就其於八十八年七
        月份究有何正當事由而未到公司上班乙節，並未舉證以實其說，顯見原告至
        少於八十八年七月一日起即有曠職之事實。又被告主張其於八十八年八月一
        日以原告曠職三日而發布懲戒通報將原告予以免職處分云云，惟為原告所否
        認，並稱：縱認被告之解僱合法，惟被告終止權之行使，未向原告以意思表
        示為之等語。而被告就其於八十八年八月一日或其前後有向原告為終止兩造
        勞動契約之意思表示乙節，亦未能舉證以實其說，要難採信。是應認兩造之
        勞動契約仍有效存在。雖原告復主張其後原告要求被告另派合適的駐點，惟
        被告竟置之不理，乃被告拒絕受領原告之勞務云云，惟為被告所否認。而原
        告就其究如何提出勞務之給付而為被告所拒絕，並未舉證證明，亦難採憑。
        故應認原告至少自八十八年七月一日起至今均無正當事由而未到公司上班。
      (3)依勞動基準法施行細則第二十四條第二款之規定，特別休假日期應由勞雇雙
        方協商排定之。而原告既於八十八年六月二十九日自行離職至今均未依規定
        上班，縱原告於八十八年度仍有特別休假未休，亦已無從安排，即不發生應
        休假而值勤之情形，原告自不得就所餘特別休假日數請求改發不休假值勤工
        資。是原告此部分主張，亦不應准許。
三、從而，被告依兩造勞動契約之約定及勞動基準法之規定，訴請被告給付資遣費、
    每日延長工時之工資、例假日（包括休假日）工資及未休假（特別休假日）工資
    共六十五萬三千九百七十八元，為無理由，應予駁回。原告之訴既經駁回，其假
    執行之聲請，亦失所附麗，併予駁回。
四、本件事證已臻明確，兩造其餘攻擊防禦方法、陳述及舉證，與本件判決結果並無
    影響，爰不一一論述，附此敘明。
五、據上論結，本件原告之訴為無理由，依民事訴訟法第七十八條，判決如主文。
中　　　華　　　民　　　國　　九十一　　年　　　三　　　月　　 十九 　　日
                              臺灣臺中地方法院民事第四庭
~B法　　　官　許秀芬
右為正本係照原本作成
如不服本判決，應於判決送達後二十日內，向本院提出上訴狀。
中　　　華　　　民　　　國　　九十一　　年　　　三　　　月　　 十九 　　日
~B法院書記官
